臺灣臺中地方法院刑事判決             100年度易字第3595號
公  訴  人  臺灣臺中地方法院檢察署檢察官
被      告  詹尚達原名詹益泓.
上列被告因竊盜等案件，經檢察官提起公訴（100年度偵緝字第1
297號），本院判決如下：
    主  文
詹尚達犯如附表所示之罪，各處如附表所示之刑，主刑部分，應
執行有期徒刑貳年肆月。
    事  實
一、詹尚達前因竊盜案件，經本院以92年度易字第2076號判處有
    期徒刑8月，嗣經送監執行，於民國94年2月24日執行完畢。
    因竊盜案件，經臺灣嘉義地方法院以96年度易字第763號判
    處有期徒刑8月、7月（共4罪），應執行有期徒刑2年4月，
    嗣經上訴，再由臺灣高等法院臺南分院以97年度上易字第69
    5號駁回上訴而確定，並於100年9月2日送監執行，現仍在法
    務部矯正署臺中監獄臺中分監執行中。詎詹尚達仍不知悔改
    ，竟與許清海（所涉竊盜等犯行，業經臺灣雲林地方法院以
    98年度易字第563號判處應執行有期徒刑4年6月，嗣經上訴
    ，再由臺灣高等法院臺南分院以99年度上易字第555號駁回
    上訴而確定）共同基於意圖為自己不法所有之竊盜及行使偽
    造特種文書等犯意聯絡，推由許清海自96年12月中旬某日起
    ，以每月每車位新臺幣（下同）3千元之代價，向尖端車業
    行銷公司承租位在臺北縣三重市（現改制為新北市三重區；
    下同）仁愛街225巷7弄6號之車位2個，並向曾玉龍（綽號「
    紅龜」）以每組偽造車牌約1萬3千元之代價，購得偽造之車
    牌號碼9557-QP、9166-LJ、7268-ED號自用小客車車牌各2面
    後，即共同先後為下列竊盜及行使偽造特種文書之犯行：
  (一)於96年12月24日晚上7時許之夜間，由許清海駕駛懸掛偽造
    車牌號碼9166-LJ號車牌之自用小客車，而行使之，足以生
    損害於監理機關對於車輛牌照管理之正確性，並搭載詹尚達
    ，前往桃園縣桃園市○○○○街52號、陳睿謙住處外，由許清
    海負責在車上把風、接應，推由詹尚達持不詳工具破壞陳睿
    謙大門門鎖後，自大門侵入住宅內，竊取置放在住宅客廳內
    之自用小客車鑰匙及車庫遙控器，再持以竊取停放在住宅車
    庫內、桃園營造有限公司所有、車牌號碼8123-RY號、莫西
    迪斯廠牌、紅色自用小客車1輛（價值約420萬元）。得手後
    ，詹尚達即將該自用小客車交付予許清海，許清海則交付約
    數萬元予詹尚達。
  (二)於97年1月28日上午6時許之日間，由許清海駕駛懸掛偽造車
    牌號碼9166-LJ號車牌之自用小客車，而行使之，足以生損
    害於監理機關對於車輛牌照管理之正確性，並搭載詹尚達，
    前往新竹縣竹北市○○○路○段37號、曾琮壹住處外，由許
    清海負責把風、接應，推由詹尚達下車，利用該住宅窗戶未
    上鎖之機會，徒手打開該窗戶，持許清海所有、前端綁有磁
    石之釣竿1組，踰越該窗戶，吸取而竊得置放在客廳內之自
    用小客車鑰匙，再持以竊取統乾科技股份有限公司所有、車
    牌號碼1288-EG號、LEXUS廠牌、銀色自用小客車1輛（價值
    約160萬元）及置放車內之鈦金屬手錶1只（價值約5萬6千元
    ）、現金2萬4千元。得手後，詹尚達即將該自用小客車交付
    予許清海，許清海則交付約數萬元予詹尚達。
  (三)於97年2月19日凌晨2時38分許之夜間，由詹尚達駕駛許清海
    所提供、懸掛偽造車牌號碼7268-ED號車牌之自用小客車，
    而行使之，足以生損害於監理機關對於車輛牌照管理之正確
    性，並搭載與其等2人具有犯意聯絡之賴信宇（所涉竊盜等
    犯行，現由本院另案審理中），前往桃園縣中壢市○○街19
    號、馬美慧（起訴書誤載為馬美惠）住處外，先由賴信宇翻
    越該住宅大門，侵入該住宅庭院，並打開大門，供詹尚達自
    大門進入該住宅庭院，再由詹尚達利用該住宅窗戶未上鎖之
    機會，徒手打開該窗戶，自窗戶侵入該住宅內，竊取自用小
    客車鑰匙，再持以竊取馬美慧所有、車牌號碼5518-TS號、B
    ENZ S350廠牌、銀色自用小客車1輛，駛至附近地點停放後
    ，由賴信宇駕駛上開懸掛偽造車牌號碼7268-ED號車牌之自
    用小客車，搭載詹尚達返回馬美慧上開住處，復接續竊取馬
    美慧所有、車牌號碼5U-2789號、LEXUS300廠牌、銀色自用
    小客車1輛（價值約50萬元），得手後，詹尚達旋即以電話
    與許清海聯繫，由詹尚達將上開車牌號碼5U-2789號自用小
    客車，駛至臺北縣三重市交付予許清海，再由賴信宇駕駛上
    開懸掛偽造車牌號碼7268-ED號車牌之自用小客車，搭載詹
    尚達，返回上開車牌號碼5518-TS號自用小客車停放地點，
    復將上開車牌號碼5518-TS號自用小客車，駛至臺北縣三重
    市交付予許清海，許清海即交付10餘萬元予詹尚達，詹尚達
    再將其中4、5萬元轉交予賴信宇。
  (四)於97年3月4日凌晨6時40分許之日間，由許清海駕駛懸掛偽
    造車牌號碼9557-QP號車牌之自用小客車，而行使之，足以
    生損害於監理機關對於車輛牌照管理之正確性，並搭載詹尚
    達，前往桃園縣桃園市○○街9巷12號、侯嘉生住處外，由
    許清海在車上把風、接應，推由詹尚達下車，持地面上拾取
    之石頭1顆，打破該住宅窗戶，持許清海所有、前端綁有磁
    石之釣竿1組，踰越該窗戶，吸取而竊得置放在客廳內之自
    用小客車鑰匙，再持以竊取上品綜合工業股份有限公司所有
    、車牌號碼0177-DY號、BMW廠牌、黑色自用小客車1輛（價
    值約200萬元）。得手後，詹尚達即將該自用小客車交付予
    許清海，許清海則交付5萬元予詹尚達。
二、嗣經警於97年3月6日晚上8時30分許，在臺北縣新莊市（現
    改制為新北市新莊區○○○路○段10巷口，當場查獲許清海
    駕駛事實欄一(四)所示竊得車牌號碼0177-DY號自用小客車1輛
    （查獲當時懸掛偽造車牌號碼2D-1055號車牌，經警發還侯
    嘉生），復經許清海帶同前往許清海所承租上開停車場，再
    扣得事實欄一(二)所示竊得車牌號碼1288-EG號自用小客車1輛
    （查獲當時改懸掛偽造車牌號碼7268-ED號車牌，經警發還
    曾琮壹）、事實欄一(三)所示竊得車牌號碼5U-2789號自用小
    客車1輛（查獲當時改懸掛偽造車牌號碼9166-LJ號車牌，經
    警發還馬美慧），並扣得許清海所有、偽造之車牌號碼9166
    -LJ、7268-ED、9557-QP號車牌各2面、前端綁有磁石之釣竿
    1組（均扣於臺灣雲林地方法院98年度易字第563號許清海竊
    盜等案件）；另於同年4月8日下午4時25分許，為警持臺灣
    臺南地方法院檢察署檢察官核發之拘票，至詹尚達位在臺中
    縣太平市（現改制為臺中市太平區○○○街457巷59號3樓前
    居所拘提，當場拘獲，而查悉上情。
三、案經桃園縣政府警察局桃園分局報告臺灣臺南地方法院檢察
    署檢察官呈請臺灣高等法院檢察署檢察長令轉臺灣臺中地方
    法院檢察署檢察官偵查起訴。
    理  由
一、按被告以外之人於審判外之言詞或書面陳述，除法律有規定
    者外，不得作為證據。被告以外之人於偵查中向檢察官所為
    之陳述，除顯有不可信之情況者外，得為證據，刑事訴訟法
    第159條之1第2項定有明文。被告以外之人於審判外之陳述
    ，雖不符前四條之規定，而經當事人於審判程序同意作為證
    據，法院審酌該言詞陳述或書面陳述作成時之情況，認為適
    當者，亦得為證據。當事人、代理人或辯護人於法院調查證
    據時，知有第159條第1項不得為證據之情形，而未於言詞辯
    論終結前聲明異議者，視為有前項之同意。刑事訴訟法第15
    9條第1項、第159條之1第2項、第159條之5分別定有明文。
    經查：
  (一)證人即共同正犯賴信宇於偵查中向檢察官所為證述，雖係被
    告以外之人於審判外之言詞陳述，為傳聞證據，然其於偵查
    中向檢察官所為證述，既經具結（偵緝字第246號卷第21頁
    ），且本院審酌該言詞陳述係由證人出於自由意識而陳述，
    又無其他證據足認該等陳述有何顯不可信之情事等一切情況
    ，依刑事訴訟法第159條之1第2項規定，認上開證人於偵訊
    中之證述，得採為認定本件犯罪事實所憑之證據。
  (二)證人即共同正犯許清海、賴信宇、證人尖端車業行銷公司業
    務部長黃國榮、證人即被害人陳睿謙、曾琮壹、馬美慧、侯
    嘉生於警詢時之證述，申起企業有限公司之鑑定報告，雖屬
    被告以外之人於審判外之言詞陳述、書面陳述，為傳聞證據
    ，然經本院於審理時當庭直接提示而為合法之調查，被告未
    於言詞辯論終結前聲明異議，本院復審酌該等言詞陳述、書
    面陳述係由證人出於自由意識而陳述，並無非法取證之情況
    ，依刑事訴訟法第159條之5之規定，認上開證人於警詢時之
    證述、鑑定報告，應得採為認定本件犯罪事實所憑之證據。
二、訊據被告詹尚達對於事實欄一(二)至(四)所示竊盜、行使偽造特
    種文書之事實，均坦承不諱，然矢口否認另有事實欄一(一)所
    示竊盜、行使偽造特種文書之犯行，辯稱：伊沒去偷紅色賓
    士車云云。經查：
  (一)上開事實欄一(二)至(四)所示竊盜、行使偽造特種文書之事實，
    業經被告於警詢（偵字第5866號卷第7至12頁，偵字第3862
    號卷第286至290頁）、偵訊（偵字第5866號卷第81至82頁，
    偵緝字第1297號卷第33至36、63至64頁）、臺灣臺南地方法
    院訊問（聲羈字卷第5至8頁）、本院審理（本院卷第37至39
    、69至76頁）時，坦承不諱，復經證人許清海於警詢（偵字
    第5866號卷第17至21、102至108、110、111頁，偵字第3862
    號卷第74至79、276至278頁）、本院審理（本院卷第69至76
    頁）時，證人賴信宇於偵訊（偵緝字第246號卷第17至21頁
    ）時，證人黃國榮於警詢（偵緝字第246號卷第29至31頁）
    時，分別證述綦詳，並有查獲現場照片13幀（偵緝字第246
    號卷第59至62頁）、扣押物品清單1份（偵字第3862號卷第3
    10至313頁）在卷可稽。扣案之車牌號碼9166-LJ、7268-ED
    、9557-QP號車牌各2面，經鑑定結果，均與真牌不符，此有
    申起企業有限公司97年3月13日申鑑字第97031301號函及隨
    函檢送之鑑定報告1份（偵字第5866號卷第60、61頁）附卷
    可考。另分別有下列證據可資佐證：
  1.事實欄一(二)所示部分：證人曾琮壹於警詢時之證述（偵字第
    5866號卷第33至35頁）、車牌號碼1288-EG號自用小客車之
    失車紀錄、贓物認領保管單各1紙（偵字第5866號卷第52、5
    3頁）。
  2.事實欄一(三)所示部分：證人馬美慧於警詢時之證述（偵字第
    5866號卷第36至38頁）、車牌號碼5U-2789號自用小客車之
    車籍查詢基本資料詳細畫面、失車紀錄、贓物認領保管單各
    1紙（偵字第5866號卷第48至50頁）。
  3.事實欄一(四)所示部分：證人侯嘉生於警詢時之證述（偵字第
    5866號卷第29至32頁，偵字第3862號卷第146至148頁）、車
    牌號碼0177-DY號自用小客車之桃園縣政府警察局車輛協尋
    電腦輸入單、贓物領據（保管）單（偵字第5866號卷第55、
    56頁）、車籍查詢基本資料詳細畫面、失車紀錄（偵字第38
    62號卷第149、150頁）各1紙。
  4.至於被告於97年4月9日警詢、偵訊、臺灣臺南地方法院訊問
    時雖曾供稱：事實欄一(二)、(三)所示部分，係許清海負責開車
    ，搭載伊與賴信宇一同前往等語（偵字第5866號卷第9、10
    、81、82頁，聲羈字卷第5至8頁）。然被告於100年8月11日
    偵訊時即改稱：「（你有沒有於97年1月28日上午6時許，到
    新竹縣竹北市○○○號○段37號的住宅車庫內，竊取車牌號
    碼1288-EG號之自用小客車？）有，我當天竊取1臺車子，我
    當天跟許清海一起去的。」「（有無於97年2月19日凌晨2時
    38分許，在桃園縣中壢市○○街19號，竊取車牌號碼5518-T
    S號自用小客車？）有，我當天竊取兩臺自用小客車，1臺是
    賓士350，1臺是LEXUS300的。」「（如何竊取該自用小客車
    ，使用何工具？）沒有使用工具，我跟賴信宇一起去偷的。
    」等語（偵緝字第1297號卷第33、34頁），於100年9月28日
    偵訊時供稱：「（【指事實欄一(二)所示部分】這是你跟許清
    海、賴信宇一起去偷的嗎？）我跟許清海去偷的，賴信宇沒
    有去。」「（你有在97年2月19日凌晨，在中壢市○○街偷
    了1臺LEXUS300及1臺賓士S350車子嗎？）有。這是我跟賴信
    宇一起進去偷的。」「（許清海說當天是他在外面把風，賴
    信宇爬牆進去庭院把門打開？）沒有，當天許清海人在臺北
    ，我們偷到車子之後，打電話給許清海。」等語（偵緝字第
    1297號卷第63頁），於本院審理時亦供稱：「（事實欄一(二)
    部分）沒有意見。這件是我跟許清海去偷的，賴信宇沒有參
    與。這件是用釣竿去釣的。」「（事實欄一(三)部分）這件是
    我跟賴信宇去的。許清海沒有去，我把偷來的車子開到三重
    打電話給許清海，把車子交給他，我們才又回去開另外1臺
    。兩臺車都先偷出來放在附近，先開其中1臺到三重交給許
    清海，然後再回到停放的位置開偷來的車交給許清海。當天
    本來先去找許清海借1臺懸掛偽造車牌的車子。車子和車牌
    都是許清海提供的，我不曉得。我和賴信宇輪流開。過程是
    賴信宇先翻牆過去幫我開門，我去偷鑰匙，這件應該是有進
    去拿鑰匙的。」等語（本院卷第75頁）；核與證人賴信宇於
    偵訊時證稱：「（你跟詹尚達去哪幾次？）桃園我有去，就
    我跟詹尚達2個人去偷，是偷1部賓士車子及1部凌志車子。
    」「（你跟詹尚達一起去偷車時，『阿海』有沒有跟你們一
    起去？）有跟『阿海』碰過頭，但都是我跟詹尚達一起去偷
    。」「（你們如何分工？）我在旁邊把風，詹尚達下手，『
    阿海』沒有跟我們一起去，但是我們偷車前，都會去找『阿
    海』等語（偵緝字第246號卷第17、18頁），證人許清海於
    本院審理時證稱：「（他【指詹尚達】被起訴，其中有1件
    ，同1天偷了兩臺車，這1件你有沒有去，他說他是偷回來交
    給你的？）是，這件我沒有去。他們偷到的時候，詹尚達打
    電話給我，分兩次交，先交1臺，然後再交另外1臺，我記得
    是分兩次交，在何處交車，我不記得了。」「（你跟詹尚達
    、賴信宇一起去偷車，確定只有保時捷？）是。其他的印象
    中沒有。」等語（本院卷第72、73頁），證述之情節相符。
    再者，被告既已坦承事實欄一(二)、(三)所示竊盜、行使偽造特
    種文書之犯行，而許清海所涉竊盜、行使偽造特種文書犯行
    ，亦經判決確定在案，且事實欄一(二)、(三)所示部分，不論有
    無該當修正前刑法第321條第1項第4款結夥3人之加重要件，
    仍分別構成同條項第1款、第2款之夜間侵入住宅、毀越門扇
    或安全設備之加重要件，被告及許清海應無就在場實施共犯
    人數，再為不實供述及證述之必要。因此，事實欄一(二)所示
    部分，參與共犯應為被告與許清海2人，賴信宇並未參與；
    事實欄一(三)所示部分，參與共犯雖有被告、許清海、賴信宇
    3人，然許清海並未前往現場，實際在場實施竊盜行為者，
    僅有被告、賴信宇2人之事實，應堪認定。
  (二)關於事實欄一(一)所示部分，被告雖以前詞置辯。然證人許清
    海於97年4月23日警詢時即證稱：「（經警方調查96年12月2
    5日被害人陳睿謙所有之8123-RY自小客車停放於桃園市○○
    ○○街52號住處遭竊嫌侵入住宅竊取車鑰匙竊車之案件，是
    何人所為？如何分工？）該車是我載詹尚達到該處所，由詹
    尚達翻牆侵入住宅偷取車鑰匙將車開走，我拿10多萬元給詹
    尚達做為偷車之代價，我再轉手賣給林國龍，從中獲取3、4
    萬元之利潤。」等語（偵字第5866號卷第111頁），於本院
    審理時亦具結證稱：「（提示偵字第5866號卷第111頁，並
    告以要旨。在警局回答96年12月25日和詹尚達一起偷紅色35
    0賓士的車子？）是。」「（偷紅色賓士車時到底有無和詹
    尚達一起去？）警察局時沒有亂講。」等語（本院卷第72頁
    ）；許清海與被告既無嫌隙或仇怨，且其所涉事實欄一(一)所
    示犯行，亦經判決確定在案，自無甘冒偽證重罪風險而故意
    設詞誣陷被告於罪之理。另車牌號碼8123-RY號自用小客車
    確於事實欄一(一)所示時間、地點遭竊，亦經證人陳睿謙於警
    詢（臺灣雲林地方法院卷第17、18頁）時，證述明確。堪認
    被告上開抗辯，顯係事後卸責之詞，不足採信。
  (三)綜上所述，本件事證明確，被告竊盜、行使偽造特種文書之
    犯行，均堪認定。
三、論罪科刑理由：
  (一)被告詹尚達行為後，刑法第321條業於100年1月26日修正公
    布，並於同月28日施行，刑法第321條第1項由「犯竊盜罪而
    有左列情形之一者，處6月以上、5年以下有期徒刑：一、於
    夜間侵入住宅或有人居住之建築物、船艦或隱匿其內而犯之
    者。二、毀越門扇、牆垣或其他安全設備而犯之者。三、攜
    帶兇器而犯之者。四、結夥三人以上而犯之者。五、乘火災
    、水災或其他災害之際而犯之者。六、在車站或埠頭而犯之
    者。」修正為「犯竊盜罪而有下列情形之一者，處6月以上
    、5年以下有期徒刑，得併科新臺幣10萬元以下罰金：一、
    侵入住宅或有人居住之建築物、船艦或隱匿其內而犯之者。
    二、毀越門扇、牆垣或其他安全設備而犯之者。三、攜帶兇
    器而犯之者。四、結夥三人以上而犯之者。五、乘火災、水
    災或其他災害之際而犯之者。六、在車站、埠頭、航空站或
    其他供水、陸、空公眾運輸之舟、車、航空機內而犯之者。
    」經比較新、舊法結果，被告行為後之新法並未有利於被告
    ，依刑法第2條第1項前段規定，本件應適用被告行為時之法
    律即修正前刑法第321條第1項之規定。
  (二)按刑法第321條第1項第3款攜帶兇器竊盜罪，所稱之兇器，
    乃依一般社會觀念足以對人之生命、身體、安全構成威脅，
    而具有危險性之「器械」而言。而磚塊、石頭乃自然界之物
    質，尚難謂為通常之「器械」，自非該條款所稱之兇器（最
    高法院95年度臺非字第100號、92年度臺非字第38號判決意
    旨參照）。本件被告雖持石頭犯事實欄一(四)所示犯行，然按
    諸前揭說明，石頭非屬修正前刑法第321條第1項第3款所稱
    之兇器，是公訴人認被告該當修正前刑法第321條第1項第3
    款（起訴書誤載為第4款）攜帶兇器之要件一節，容有誤會
    。
  (三)按刑法321條第1項第2款之「門扇」專指門戶而言，而所謂
    「其他安全設備」，指門扇牆垣以外，依通常觀念足認防盜
    之一切設備而言，如門鎖、窗戶、房間門或通往陽臺之門即
    屬之；刑法第321條第1項第2款規定將「門扇」、「牆垣」
    、「其他安全設備」並列，則所謂「門扇」專指門戶而言，
    應屬狹義，即指分隔住宅或建築物內外之間之出入口大門而
    言。而所謂「其他安全設備」，指門扇牆垣以外，依通常常
    觀念足認防盜之一切設備而言。如電網、門鎖、以及窗戶等
    是。至於已經入大門室內之住宅或建築物內部諸門，不論房
    間門、廚房門、通往陽臺之落地鋁製玻璃門，則應認係「其
    他安全設備」（臺灣高等法院暨所屬法院72年度法律座談會
    刑事類第28號法律問題研討結果參照）。次按毀壞門鎖行竊
    ，自應論以刑法第321條第1項第2款之毀壞安全設備竊盜罪
    ，但此處所謂門鎖，係指附加於門上之鎖而言，至於毀壞構
    成門之一部之鎖（如司畢靈鎖），則應認為毀壞門扇之加重
    竊盜罪（最高法院74年度臺上字第243號判決意旨參照）。
    因此，本件事實欄一(一)、(三)所示之大門門鎖、大門，應屬修
    正前刑法第321條第1項第2款所稱之門扇，而事實欄一(二)至
    (四)所示之窗戶，則屬修正前刑法第321條第1項第2款所稱之
    其他安全設備。
  (四)按刑法分則規定之結夥三人以上之犯罪，係指有共同犯罪之
    故意，結為一夥而言，並應以在場共同實施或在場參與分擔
    實施犯罪之人為限，而把風或接應行為，旨在排除犯罪障礙
    或助成犯罪之實現，在合同意思範圍內分擔犯罪行為之一部
    ，故亦係共同正犯而應計入結夥之內（最高法院93年度臺上
    字第6號、96年度臺上字第3690號判決意旨參照）。本件事
    實欄一(二)所示部分，參與共犯應為被告與許清海2人，賴信
    宇並未參與；事實欄一(三)所示部分，參與共犯雖有被告、許
    清海、賴信宇3人，然許清海並未前往現場，實際在場實施
    竊盜行為者，僅有被告、賴信宇2人等情，既經本院認定如
    前，按諸前揭說明，事實欄一(二)、(三)所示部分，均不構成修
    正前刑法第321條第1項第4款所稱結夥三人以上之要件，公
    訴人認被告此部分均該當修正前刑法第321條第1項第4款結
    夥三人之要件一節，亦有誤會。
  (五)按汽車牌照為公路監理機關所發給，固具有公文書性質，惟
    依（修正前）道路交通安全規則第12條（現行條文為第8條
    ）規定，汽車牌照僅為行車之許可憑證，自屬於刑法第212
    條所列特許證之一種（最高法院63年臺上字第1550號判例意
    旨參照）。
  (六)是核被告所為，分別係犯如附表所示之罪。公訴人認被告所
    為事實欄一(二)所示竊盜部分，係犯修正前刑法第321條第1項
    第2款、第4款之結夥三人、逾越安全設備竊盜罪；事實欄一
    (三)所示竊盜部分，係犯修正前刑法第321條第1項第1款、第2
    款、第4款之結夥三人、夜間侵入住宅、逾越安全設備竊盜
    罪；事實欄一(四)所示竊盜部分，係犯修正前刑法第321條第1
    項第2款、第4款之攜帶兇器、逾越安全設備竊盜罪，起訴法
    條均有未洽，然此僅係加重條件之減縮，尚無庸變更起訴法
    條，併此敘明。
  (七)被告與許清海就事實欄一(一)、(二)、(四)所示竊盜、行使偽造特
    種文書犯行，與許清海、賴信宇就事實欄一(三)所示竊盜、行
    使偽造特種文書之犯行，分別具有犯意聯絡及行為分擔，各
    為共同正犯。按數行為於同時同地或密切接近之時地實施，
    侵害同一之法益，各行為之獨立性極為薄弱，依一般社會健
    全觀念，在時間差距上，難以強行分開，在刑法評價上，以
    視為數個舉動之接續施行，合為包括之一行為予以評價，較
    為合理，應屬接續犯，而為包括之一罪（最高法院86年度臺
    上字第3295號判例意旨參照）。被告所為事實欄一(三)所示先
    後竊取車牌號碼5518-TS號、5U-2789號自用小客車各1輛之
    行為，其前後各行為既係利用同一機會，在同一時段，就同
    一犯罪構成要件之事實，本於單一犯意接續進行，以實現一
    犯罪構成要件之單一行為，屬接續犯，應以一罪論處。被告
    所為4次竊盜、4次行使偽造特種文書犯行，係犯意各別、行
    為互殊，應予分論併罰。
  (八)被告前因竊盜案件，經本院以92年度易字第2076號判處有期
    徒刑8月，嗣經送監執行，於94年2月24日執行完畢等情，此
    有臺灣臺中地方法院檢察署刑案資料查註紀錄表及臺灣高等
    法院被告前案紀錄表各1份在卷可稽，其於受有期徒刑執行
    完畢後，5年以內故意再犯本件有期徒刑以上之8罪，均為累
    犯，應依刑法第47條第1項規定，各加重其刑。爰審酌被告
    正值青壯之年，不思循正當途徑獲取所需，僅因缺錢花用，
    即任意竊取他人財物，不僅輕忽他人財產法益，並嚴重破壞
    社會秩序，竊得物品為進口自用小客車價值均達數百萬元，
    將竊得自用小客車交付許清海後，自許清海取得數萬元之報
    酬，及其犯罪之動機、目的、生活狀況、高中畢業之智識程
    度，暨犯罪後除事實欄一(一)所示部分外，均坦承犯行等一切
    情狀，分別量處如主文所示之刑，並定其應執行之刑。
  (九)扣於臺灣雲林地方法院98年度易字第563號許清海竊盜等案
    件之偽造車牌號碼9166-LJ、7268-ED、9557-QP號車牌各2面
    、前端綁有磁石之釣竿1組，均係共同正犯許清海所有、供
    其等犯本案各罪所用之物，爰依刑法第38條第1項第2款規定
    ，於各罪項下，分別宣告沒收。至於另扣案之行動電話6支
    、SIM卡4張，雖均係被告所有，然既無其他積極證據足資證
    明係供被告犯本案所用之物，自不得宣告沒收，附此敘明。
據上論斷，應依刑事訴訟法第299條第1項前段，刑法第2條第1項
前段、第28條、第216條、第212條、第47條第1項、第51條第5款
、第38條第1項第2款，修正前刑法第321條第1項第1款、第2款，
刑法施行法第1條之1，判決如主文。
本案經檢察官劉文賓到庭執行職務。
中    華    民    國   100    年    12    月    29    日
                  刑事第十六庭  法  官  鄭舜元
以上正本證明與原本無異。
如不服本判決應於收受判決後10日內向本院提出上訴書狀，並
應敘述具體理由。其未敘述上訴理由者，應於上訴期間屆滿後
20日內向本院補提理由書 (均須按他造當事人之人數附繕本)「
切勿逕送上級法院」。
告訴人或被害人對於判決如有不服具備理由請求檢察官上訴者，
其上訴期間之計算係以檢察官收受判決正本之日期為準。
                                書記官  黃聖心
中    華    民    國   100    年    12    月    29    日
 附表：宣告刑
┌──┬─────┬─────────┬────────────────┐
│編號│犯罪事實  │所犯法條          │宣告刑                          │
├──┼─────┼─────────┼────────────────┤
│一  │事實欄一(一)│修正前刑法第321條 │詹尚達共同毀壞門扇、於夜間侵入住│
│    │          │第1項第1款、第2款 │宅竊盜，累犯，處有期徒刑壹年；又│
│    │          │之加重竊盜罪      │共同犯行使偽造特種文書罪，累犯，│
│    │          │刑法第216條、第212│處有期徒刑肆月，扣案之偽造車牌號│
│    │          │條之行使偽造特種文│碼九一六六－ＬＪ號車牌貳面均沒收│
│    │          │書罪              │。                              │
├──┼─────┼─────────┼────────────────┤
│二  │事實欄一(二)│修正前刑法第321條 │詹尚達共同踰越安全設備竊盜，累犯│
│    │          │第1項第2款之加重竊│，處有期徒刑拾月，扣案之前端綁有│
│    │          │盜罪              │磁石之釣竿壹組沒收；又共同犯行使│
│    │          │刑法第216條、第212│偽造特種文書罪，累犯，處有期徒刑│
│    │          │條之行使偽造特種文│月，扣案之偽造車牌號碼九一六六│
│    │          │書罪              │－ＬＪ號車牌貳面均沒收。        │
├──┼─────┼─────────┼────────────────┤
│三  │事實欄一(三)│修正前刑法第321條 │詹尚達共同踰越門扇及安全設備、於│
│    │          │第1項第1款、第2款 │夜間侵入住宅竊盜，累犯，處有期徒│
│    │          │之加重竊盜罪      │刑拾月；又共同犯行使偽造特種文書│
│    │          │刑法第216條、第212│罪，累犯，處有期徒刑月，扣案之│
│    │          │條之行使偽造特種文│偽造車牌號碼七二六八－ＥＤ號車牌│
│    │          │書罪              │貳面均沒收。                    │
├──┼─────┼─────────┼────────────────┤
│四  │事實欄一(四)│修正前刑法第321條 │詹尚達共同毀越安全設備竊盜，累犯│
│    │          │第1項第2款之加重竊│，處有期徒刑拾月，扣案之前端綁有│
│    │          │盜罪              │磁石之釣竿壹組沒收；又共同犯行使│
│    │          │刑法第216條、第212│偽造特種文書罪，累犯，處有期徒刑│
│    │          │條之行使偽造特種文│月，扣案之偽造車牌號碼九五五七│
│    │          │書罪              │－ＱＰ號車牌貳面均沒收。        │
└──┴─────┴─────────┴────────────────┘
附錄：論罪科刑法條
中華民國刑法第212條
偽造、變造護照、旅券、免許證、特許證及關於品行、能力服務
或其他相類之證書、介紹書，足以生損害於公眾或他人者，處1
年以下有期徒刑、拘役或3百元以下罰金。
中華民國刑法第216條
行使第210條至第215條之文書者，依偽造、變造文書或登載不實
事項或使登載不實事項之規定處斷。
修正前中華民國刑法第321條
犯竊盜罪而有左列情形之一者，處6月以上、5年以下有期徒刑：
一、於夜間侵入住宅或有人居住之建築物、船艦或隱匿其內而犯
    之者。
二、毀越門扇、牆垣或其他安全設備而犯之者。
三、攜帶兇器而犯之者。
四、結夥三人以上而犯之者。
五、乘火災、水災或其他災害之際而犯之者。
六、在車站或埠頭而犯之者。
前項之未遂犯罰之。